【裁判字號】    92,簡上,119
【裁判日期】    920818
【裁判案由】    竊盜
【裁判全文】
臺灣板橋地方法院刑事判決                        九十二年度簡上字第一一九號
    上  訴  人  甲○○
    即  被  告
右列上訴人因竊盜案件，不服本院九十二年度板簡字第三０三號中華民國九十二年二
月二十七日第一審判決（聲請簡易判決處刑案號：九十二年度偵字第七四九號），提
起上訴，本院管轄之合議庭判決如左︰
    主  文
上訴駁回。
    事  實
一、甲○○意圖為自己不法之所有，於民國（下同）九十一年十二月二十二日八時許
    ，在臺北縣中和市○○路二二九號前，見乙○○所有停放於路邊之車號ＨＥＰ─
    一一三號機車鑰匙插於該機車上，趁人不注意之際，以該機車鑰匙發動車號ＨＥ
    Ｐ─一一三號機車而竊取之，得手後供己騎用。嗣於同日八時二十分許，甲○○
    騎乘所竊之車號ＨＥＰ─一一三號機車行經臺北縣中和市○○路一三五號前，為
    警當場查獲。
二、案經臺北縣政府警察局中和分局報請臺灣板橋地方法院檢察署檢察官偵查後聲請
    以簡易判決處刑。
    理  由
一、訊據上訴人即被告甲○○固對其於前揭時、地，見車號ＨＥＰ─一一三號機車鑰
    匙插於該機車上，即以該機車鑰匙發動車號ＨＥＰ─一一三號機車騎走等情供承
    不諱，惟矢口否認有何竊盜犯行，並辯稱：伊因患有精神分裂症，於案發當日無
    法入睡，導致精神出現異常，誤認為車號ＨＥＰ─一一三號機車係伊之前所被偷
    之機車，所以才將該機車騎走云云；惟查：
  （一）右揭事實，業據被告於警訊時坦承不諱，核與告訴人乙○○於警訊時所指訴
        之情節相符，並有臺北縣警察局中和分局中和派出所贓證物品認領保管單一
        紙及車籍作業系統─查詢認可資料一份附於偵查卷可憑，又被告所有車號Ｆ
        ＸＨ─七四五號機車廠牌係屬光陽牌，而本件車號ＨＥＰ─一一三號機車廠
        牌屬山葉牌，此有被告所提之機器腳踏車出廠證影本一份（見本院卷）及車
        籍作業系統─查詢認可資料一份（見偵查卷第十六頁）在卷可憑，則被告所
        稱其被竊之機車，與被告於本件所騎走之車號ＨＥＰ─一一三號機車，兩者
        之廠牌炯不相同，參以被告所有前揭機車被竊之時間，與本件案發時間，時
        隔近一年多等情，已據被告於本院調查時供承在卷（見本院九十二年四月二
        十四日訊問筆錄），況被告所有車號ＦＸＨ─七四五號機車，於八十五年三
        月二十六日即已為失竊登記，有交通部公路總局臺北區監理所板橋監理站九
        十二年六月十二日北監板一字第０九二０００三八五五號函附車籍資料附於
        本院卷可憑，該失竊登記之時間亦與本件案發時間，時隔久遠，凡此均難認
        被告於主觀上會將車號ＨＥＰ─一一三號機車誤認其所有之機車，被告所辯
        稱：伊誤認為車號ＨＥＰ─一一三號機車係伊之前所被偷之機車，所以才將
        該機車騎走云云，尚難採信。
  （二）至被告雖於本院審理時提出台北市立療養院診斷證明書二紙，其上記載被告
        罹患精神分裂症云云，惟觀諸被告為警查獲後於警訊及偵查初訊時均能對答
        如流，此有九十一年十二月二十二日中和分局中和所偵訊筆錄及九十一年十
        二月二十二日檢察官訊問筆錄附於偵查卷可憑，再參諸被告於本院審理時自
        承於竊盜當時尚能以插於機車之鑰匙發動前揭機車，且騎乘離去等情屬實（
        見本院九十二年四月二十四日訊問筆錄），顯見被告於本件竊盜行為時精神
        狀態良好，對於外界事務之知覺、理會、判斷能力，並無全然喪失或較普通
        人之平均程度顯然減退之情形，被告事後所提之診斷證明書，究不能為被告
        於竊盜行為時精神喪失或耗弱之有利認定。
  （三）綜上所述，被告前揭所辯，顯係事後圖卸刑責之詞，不足採信。是本件事證
        已臻明確，被告犯行洵堪認定，應予依法論處。
二、核上訴人即被告甲○○所為，係犯刑法第三百二十條第一項之竊盜既遂罪。原審
    以被告甲○○罪證明確，適用刑法第三百二十條第一項、第四十一條第一項前段
    、罰金罰鍰提高標準條例第一條前段、第二條，審酌被告之犯罪動機、目的、手
    段、犯罪所生之危害及犯罪後態度等一切情狀，量處有期徒刑三月，並諭知易科
    罰金之折算標準，經核認事用法均無違誤，量刑亦屬妥適，被告上訴意旨，仍執
    陳詞否認犯罪，並認原審量刑過重，而指摘原審判決不當，顯無理由，應予駁回
    。
據上論斷，應依刑事訴訟法第四百五十五條之一第一項、第三項、第三百六十八條，
判決如主文。
本案經檢察官張瑞娟到庭執行職務
中      華      民      國    九十二    年      八      月     十八     日
                                      臺灣板橋地方法院刑事第六庭
                                          審判長法  官  蔡新毅
                                                法  官  王士珮
                                                法  官  林海祥
本判決不得上訴
右正本證明與原本無異。
                                                書記官  陳映孜
中      華      民      國    九十二    年      八      月     十八     日
附錄本案論罪科刑主要法條：
中華民國刑法第三百二十條
 (普通竊盜罪、竊佔罪)
意圖為自己或第三人不法之所有，而竊取他人之動產者，為竊盜罪，處五
年以下有期徒刑、拘役或五百元以下罰金。
意圖為自己或第三人不法之利益，而竊佔他人之不動產者，依前項之規定
處斷。
前二項之未遂犯罰之。


司法院資訊處製作；財團法人民間司法改革基金會備份。
